【裁判字號】    97,交聲,52
【裁判日期】    970123
【裁判案由】    違反道路交通管理處罰條例聲明異議
【裁判全文】
臺灣士林地方法院交通事件裁定          97年度交聲字第52號
原處分機關  臺北市交通事件裁決所
異  議  人
即受處分人  甲○○
上列受處分人因違反道路交通管理處罰條例案件，對於臺北市交
通事件裁決所於民國96年12月26日所為之處分（原處分案號：北
市裁二字第裁22-C00000000號），聲明異議，本院裁定如下：
    主  文
異議駁回。
    理  由
壹、程式方面
    按違反道路交通管理事件，行為人認為舉發之事實與違規情
    形相符者，得於接獲通知單後，親自或委託他人持該通知單
    ，不經裁決向指定之處所，逕依裁罰基準執行並繳納罰鍰結
    案，且依此規定辦理經繳納罰鍰結案後，若有不服者，得於
    20日內向處罰機關陳述，固為違反道路交通管理事件統一裁
    罰基準及處理細則第48條第1 項、第59條第2 項所明定。然
    細鐸該法條文義，可知違反道路交通管理事件之行為人，逕
    依裁罰基準執行繳納罰鍰，得視為結案，而毋庸由交通監理
    、裁決機關裁決者，必以行為人「認為舉發之事實與違規情
    形相符者」為限。是倘行為人雖依照裁罰標準繳納罰鍰，然
    仍認為舉發事實與違規情形不符，而有爭執提出申訴者，即
    與前開規定不符，此時，交通監理、裁決機關仍需依照有關
    行政程式調查事實並為裁決，亦即該違反道路交通管理事件
    並不當然因此結案。而行為人此時自得於收受裁決書後20日
    內，依道路交通管理處罰條例第87條第1 項規定，提出異議
    ，更屬當然。本件異議人並未對於舉發事實承認，其雖已於
    民國96年11月4 日自動繳納罰緩新臺幣（下同）900 元，然
    據原處分機關96年11月27日北市裁三字第09642160000 號函
    所示，異議人已於96年11月1 日提出申訴，是異議人顯非認
    本件舉發之事實與違規情形相符，揆諸上開說明，自與違反
    道路交通管理事件統一裁罰基準及處理細則第48條第1 項規
    定不符，無須受同細則第59條第2 項規定之限制，合先敘明
    。
貳、實體方面
一、按禁止臨時停車線為紅色實線，用以指示禁止臨時停車路段
    ，道路交通標誌標線號誌設置規則第169 條第1 項、第2 項
    定有明文，而禁止臨時停車處所不得停車，道路交通安全規
    則第112 條第1 項第1 款亦有明文。又汽車駕駛人停車時，
    在禁止臨時停車處所停車者，處600 元以上1,200 元以下罰
    鍰，道路交通管理處罰條例第56條第1 項第1 款定有明文
二、原處分意旨略以：異議人甲○○駕駛DR-4761 號自用小客車
    ，於96年10月19日下午3 時55分許，在新莊市○○街31巷內
    ，經臺北縣政府警察局新莊分局員警舉發「在劃有紅線路段
    停車」之違規，依違反道路交通管理處罰條例第56條第1項
    第1 款規定，處罰鍰900 元。
三、異議意旨略以：異議人在員警陪同下檢閱5 張舉發照片，其
    中2 張是由車尾方向拍攝，足可證明只有車頭前端處有一短
    紅線，但原舉發機關並未向裁決所附上對異議人有利之照片
    ，異議人希望能在檢視所有照片情況下，對本案重新裁決云
    云。
四、經查，異議人即受處分人甲○○於上開時、地，將其駕駛之
    上開自小客車，停放在繪有紅線之禁止臨時停車處所即新莊
    市○○街31巷內之事實，有舉發違反道路交通管理事件通知
    單1 紙、採證照片3 幀附卷可憑。又觀諸卷附之採證照片顯
    示，上開車輛前端之路面上確實劃設有禁止臨時停車之紅色
    實線，顯見該處屬於禁止臨時停車之處所，甚為明確，而車
    輛停放於劃設有紅線之路段，即屬違規，並不因車輛超越紅
    線多寡而有異，是異議人辯稱從車尾拍攝之採證照片可證明
    只有車頭前端處有一短紅線云云，尚不足採。至異議人請求
    能在重新檢視所有採證照片之情況下，對本案重新裁決乙節
    ，因本件異議人違規之事證明確，已如前述，本院認無必要
    ，併此敘明。
五、綜上所述，異議人駕駛上開車輛，確有於前揭時、地，停放
    在劃設有紅線禁止臨時停車處所之違規事實，從而，原處分
    機關依首揭道路交通管理處罰條例第56條第1 項第1 款之規
    定，裁處異議人罰鍰900 元，核無違誤，本件異議人之異議
    為無理由，自應將其異議駁回。
據上論斷，應依道路交通案件處理辦法第19條，裁定如主文。
中    華    民    國    97    年    1     月    23    日
                  交通法庭法  官    許碧惠
以上正本證明與原本無異。
如不服本裁定，應於裁定送達後5 日內，向本院提出抗告狀。
                          書記官    徐仁豐
中    華    民    國    97    年    1     月    23    日


司法院資訊處製作；財團法人民間司法改革基金會備份。
